【裁判字號】    89,易,4642
【裁判日期】    900111
【裁判案由】    傷害等
【裁判全文】
臺灣板橋地方法院刑事判決                        八十九年度易字第四六四二號
    公  訴  人  臺灣板橋地方法院檢察署檢察官
    被      告  丙○○
右被告因家庭暴力之傷害案件，經檢察官提起公訴（八十九年度偵字第一九０七０號
），本院判決如左：
    主  文
丙○○以加害生命、身體之事，恐嚇他人致生危害於安全，處拘役伍拾日，如易科罰
金以參佰元折算壹日。又傷害人之身體，處拘役伍拾日，如易科罰金，以佰元折算
壹日。應執行拘役玖拾日，如易科罰金，以佰元折算壹日。
    事  實
一、丙○○係甲○○之夫，二人間具有家庭暴力防治法第三條第一款所定之家庭成員
    關係。丙○○早已懷疑甲○○與他人有不正常之男女關係，於民國（下同）八十
    九年九月五日下午四時許，在二人位於台北縣新莊市○○路九二九巷七弄一號五
    樓住處，為甲○○因病就醫時，未由丙○○陪同前往之事而生爭執，丙○○一時
    激怒，基加害甲○○生命、身體之意思，至房拿取家中之菜刀，揮砍臥室衣櫥
    、衣服之方式，恐嚇甲○○，令甲○○心生畏懼，致生危害於安全。甲○○因此
    走避娘家。嗣於八十九年十月三日十四時二十分許，丙○○在台北縣蘆洲市○○
    街二七九號三樓甲○○借宿之友人住處，尋獲甲○○，二人再生爭執，丙○○另
    基於傷害人身體之犯意，強拉甲○○之左手臂往牆面撞擊，致使甲○○受有鼻部
    擦傷及下唇裂傷之傷害。
二、案經甲○○訴請臺灣板橋地方法院檢察署檢察官偵查起訴。
    理  由
一、訊據被告丙○○固坦承有持菜刀砍衣櫥，並至告訴人甲○○友人家中尋找甲○○
    ，惟矢口否認有恐嚇、傷害犯行，辯稱：伊係因一時氣憤，始持菜刀砍衣櫥洩憤
    ，嗣在告訴人友人家中找到告訴人後，係拉她皮包帶，二人互相拉扯，告訴人自
    己不慎撞到牆壁云云。惟查：右揭事實業據告訴人指訴歷歷，恐嚇部分，被告亦
    自承氣憤中有拿菜刀砍衣櫥等情，按被告與告訴人平日感情不睦，於家中發生爭
    執後，被告在盛怒中至廚房取菜刀破壞衣物，縱未出恐嚇之言語，於客觀上仍會
    令人心生畏懼，是被告辯稱無恐嚇之意，尚難採信。雖告訴人指稱被告當時有稱
    ：「要死大家一起死」之恐嚇言語，惟證人即二人之女兒乙○○於本院審理時證
    稱，爸爸拿菜刀砍衣櫥時，沒有說話，是告訴人前開指訴尚嫌誇大，自難遽採。
    至傷害部分亦經乙○○於偵查時證稱：爸爸拉媽媽的手去撞牆壁，媽媽鼻子、嘴
    巴有流血等語，且有驗傷診斷證明書附卷可稽，被告恐嚇、傷害犯行，均事證明
    確，堪以認定。
二、核被告丙○○所為：持刀恐嚇部分，係犯刑法第三百零五條之恐嚇危害安全罪；
    傷害告訴人部分，係犯刑法第二百七十七條第一項傷害罪名。其所犯上開二罪，
    犯意各別，行為互異，應分論併罰。爰審酌被告犯罪係因一時氣憤、動機、目的
    、手段，犯罪時所受之刺激及其品性、生活狀況、智識程度、犯罪所生之損害，
    及犯罪後態度等一切情狀，分別量處如主文所示之刑，並定應執行刑，均諭知易
    科罰金之折算標準，以示懲戒。
據上論斷，應依刑事訴訟法第二百九十九條第一項前段，刑法第三百零五條、第二百
七十七條第一項、第四十一條、第五十一條第六款，罰金罰鍰提高標準條例第一條前
段、第二條，判決如主文。
本案經檢察官張云綺到庭執行職務
中      華      民      國     九十     年      一      月     十一     日
                                      台灣板橋地方法院刑事第四庭
                                          法  官  王  敏  慧
右正本證明與原本無異。
如不服本判決應於送達後十日內向本院提出上訴狀。
                                          書記官  廖  美  紅
中      華      民      國     九十     年      一      月     十六     日
附錄本案論罪科刑法條全文：
刑法第三百零五條
以加害生命、身體、自由、名譽、財產之事恐嚇他人，致生危害於安全者，處二年以
下有期徒刑、拘役或三百元以下罰金。
刑法第二百七十七條
傷害人之身體或健康者，處三年以下有期徒刑，拘役或一千元以下罰金。
犯前項之罪，因而致人於死者，處無期徒或七年以上有期徒刑；致重傷者，處三年以
上十年以下有期徒刑。


司法院資訊處製作；財團法人民間司法改革基金會備份。
